【裁判字號】    88,自,1032
【裁判日期】    890126
【裁判案由】    違反動產擔保交易法
【裁判全文】
臺灣臺中地方法院刑事判決                        八十八年度自字第一三二號
    自  訴  人  甲○○即光華機車行
    代  理  人  乙○○
    被      告  丙○○
右列被告因違反動產擔保交易法案件，經自訴人提起自訴，本院判決如左：
        主  文
丙○○動產擔保交易之債務人，意圖不法之利益，將標的物遷移，致生損害於債權人
，處有期徒刑參月，如易科罰金以參佰元折算壹日。
        事  實
一、丙○○於民國八十七年十二月四日，以動產擔保交易法所規定之附條件買賣之方
    式，向光華機車行購買車牌號碼ＪＫＯ─四八七號機車一輛，並訂立附條件買賣
    契約，約定價款為新台幣（下同）三萬六千九百元，分九期，每期付款四千一百
    元，標的物即上開機車停放地點為台中縣大里市○○路○段一五六巷十六號之三
    ，且在價金未付清之前，標的物之所有權仍屬於出賣人即光華機車行所有，買受
    人僅得占有使用，不得任意遷移、出賣、出質、移轉或為其他處分等，為動產擔
    保交易之債務人。詎丙○○在取得標的物之後，僅付款二期，自八十八年五月間
    起即未再付款，並意圖不法之利益，將該動產擔保交易之標的物遷移不知去向，
    致生損害於光華機車行。
二、案經光華機車行提起自訴。
        理  由
一、訊據被告丙○○矢口否認有何右揭違反動產擔保交易法之犯行，辯稱：伊於購車
    後，只繳二期款，第一期有按時繳、第二期延到三、四個月後才繳，不久伊就騎
    機車至高雄工作，伊曾打電話告訴車行伊人在高雄，但未告知車行伊之確切地址
    ，其後伊因工作所得不多、無力付款，就不敢再與車行聯絡云云。經查右揭事實
    ，業據自訴人光華機車行之代理人乙○○指訴綦詳，復有附條件買賣契約書影本
    一紙附卷可稽，足徵自訴人之指訴非虛，被告所辯應屬卸責之詞，不足採信，事
    證明確，被告之犯行洵堪認定。
二、核被告所為，係犯動產擔保交易法第三十八條之罪。爰審酌被告之素行、犯罪之
    動機、目的、手段、犯罪所生之危害、犯後態度及已付清車款、與自訴人達成和
    解（有和解書一紙在卷足憑）等一切情狀，量處如主文所示之刑，並諭知易科罰
    金之折算標準，以資懲儆。
據上論斷，應依刑事訴訟法第三百四十三條、第二百九十九條第一項前段，動產擔保
交易法第三十八條，刑法第十一條前段、第四十一條，罰金罰鍰提高標準條例第一條
前段、第二條，判決如主文。
中      華      民      國    八十九    年      一      月    二十六    日
                                臺灣台中地方法院刑事第六庭
                                        法  官  許  秀  芬
右正本證明與原本無異。
如不服本判決，應於判決送達後十日內向本院提出上訴狀，上訴於臺灣高等法院臺中
分院( 須附繕本 )。
                                        書記官
中    華    民    國      八十九      年       一      月     二十七    日
附論罪科刑依據之法條：
動產擔保交易法第三十八條：
動產擔保交易之債務人，意圖不法之利益，將標的物遷移、出賣、出質、移轉、抵押
或為其他處分，致生損害於債權人者，處三年以下有期徒刑、拘役或科或併科六千元
以下罰金。


司法院資訊處製作；財團法人民間司法改革基金會備份。
